【裁判字號】    97,訴,2645
【裁判日期】    980304
【裁判案由】    損害賠償
【裁判全文】
臺灣板橋地方法院民事判決              97年度訴字第2645號
原      告  甲○○
被      告  丙○○
                        安敦新世界管理中心)
            乙○○
            丁○○
上列當事人間請求損害賠償事件，本院於民國98年2 月18日言詞
辯論終結，判決如下：
    主  文
原告之訴及假執行之聲請均駁回。
訴訟費用由原告負擔。
    事實及理由
一、原告起訴主張：被告丙○○原為原告所居住社區管理委員會
    之主委，代表管理委員會出面對原告提起民事起訴，由鈞院
    以97年度訴字第2499號案件審理（應係本院97年度訴字第22
    49號之誤載），該案件所起訴之內容不實，對原告誣告，被
    告丙○○所為侵害原告之居住權利及精神。被告乙○○則到
    處散播原告隨時會傷害別人，連署了200 多位住戶，說要驅
    離原告，使鄰居看到原告都有異樣的眼光，被告丙○○所為
    侵害原告之人格精神。另被告丁○○連同被告乙○○挨家挨
    戶去連署要驅離原告，造成鄰居看到原告都有異樣眼光，也
    侵害到原告之人格及名譽。為此請求被告丙○○賠償新臺幣
    （下同）40萬元，被告乙○○賠償7 萬元，被告丁○○賠償
    8 萬元。併為聲明：被告丙○○、乙○○、丁○○應各給付
    原告40萬元、7 萬元、8 萬元，及均自起訴狀繕本送達之翌
    日起至清償日止，按年息百分之五計算之利息。(二)原告願供
    擔保，請准宣告假執行。
二、被告則以：原告所說鈞院97年度訴字第2499號民事案件（應
    係本院97年度訴字第2249號），乃兩造所居住社區管理委員
    會所提出之訴訟，被告丙○○當時為管理委員會主委，係依
    照事實陳述，並無誣告原告，亦無侵害原告之居住權利或精
    神。被告乙○○乃當時管理委員會委員之一，連署住戶是管
    理委員會通過後，由總幹事去處理，被告乙○○並無散佈「
    原告會傷害別人」或「原告畏罪潛逃」等話語，亦無侵害原
    告任何權利。被告丁○○係兩造居住社區之總幹事，負責執
    行管理委員會決議的事項，連署是用公告方式，住戶自行寫
    連署書送到總幹事辦公室彙整，被告丁○○並無侵害原告任
    何權利，亦無散佈對原告不利的言詞等語置辯。併為聲明：
    (一)原告之訴駁回。(二)如受不利判決，被告願供擔保請准宣告
    免為假執行。
三、按當事人主張有利於己之事實者，就其事實有舉證之責任。
    民事訴訟法第276 條本文定有明文。本件原告主張被告丙○○、乙○○、丁○○等人對其有侵權行為，此為被告所否認
    ，自應由原告負舉證之責任。查原告固提出被告形式上所不
    爭執之刑事告訴狀、存證信函、統一發票、「安敦新世界社
    區管理委員會第十四屆第四次臨時會議記錄」等為證，惟原
    告所提出之刑事告訴狀僅有由臺灣板橋地方法院檢察署收件
    、由原告對被告三人提出刑事告訴之當事人欄位之記載（見
    本院卷第5 頁），況且該刑事告訴狀係原告所自行書寫，自
    不足以為被告等人有何侵權行為之證明。其次，原告所提出
    之存證信函係被告乙○○寄送予原告收受，依據該存證信函
    之記載，亦不足以證明被告丙○○有誣告原告或被告乙○○
    、丁○○有散佈對原告不利或不實言詞之事實。另原告提出
    之統一發票僅能證明有修理腳踏車坐墊之事實，無從證明被
    告等人對原告有何侵權行為；至於上開會議記錄記載「『決
    議』甲○○先生對社區造成的損失，管委會必須採取法律
    訴訟途徑解決。依公寓大廈管理條例第22條，訴請法院強
    制其遷離，住戶連署已達242 戶，辦公室再補訴狀移送法院
    」等語，亦僅能證明兩造居住之社區管理委員會曾開會決議
    對原告採取法律訴訟途徑，以及住戶有連署訴請法院強制原
    告遷離等事實，並無從證明被告將丙○○有誣告原告或被告
    乙○○、丁○○有散佈對原告不利或不實之言詞之事實。
四、綜上所述，原告未能舉證證明被告有何侵權行為，原告主張
    依侵權行為之法律關係請求被告丙○○、乙○○、丁○○各
    賠償其損害40萬元、7 萬元、8 萬元及遲延利息，為無理由
    ，應予駁回。原告之訴既經駁回，其假執行之聲請即失所附
    麗，應併予駁回。
五、本件事證已臻明確，兩造其餘主張及攻擊防禦方法與證據，
    經本院斟酌後，與本件判決結果已不生影響，故不一一論列
    附此敘明。
六、結論：原告之訴為無理由，依民事訴訟法第78條，判決如主
    文。
中    華    民    國    98    年    3     月    4     日
                  民事第二庭    法  官  連育群
以上正本係照原本作成
如對本判決上訴，須於判決送達後20日內向本院提出上訴狀
中    華    民    國    98    年    3     月    4     日
                            書記官  溫婷雅


司法院資訊處製作；財團法人民間司法改革基金會備份。
